【裁判字號】    95,易,737
【裁判日期】    950630
【裁判案由】    違反國家安全法等
【裁判全文】
臺灣桃園地方法院刑事判決               95年度易字第737號
公  訴  人  臺灣桃園地方法院檢察署檢察官
被      告  乙○○
                    （現在臺灣桃園看守所羈押中）
            甲○○
上列被告等違反國家安全法等案件，經檢察官提起公訴（95年度
偵字第10507 號），被告等在本院準備程序中就被訴事實均為有
罪之陳述，經本院合議庭裁定改依簡式審判程序審理，茲判決如
下︰
    主  文
乙○○未經許可入國，處有期徒刑肆月，如易科罰金，以參佰元
折算壹日。
甲○○違反不得僱用大陸地區人民在臺灣地區從事未經許可之工
作之規定，科罰金新臺幣參萬元，如易服勞役，以銀元參佰元即
新臺幣玖佰元折算壹日。
    事  實
一、乙○○為大陸地區人民，為圖來臺打工賺錢，竟未經許可，
    以人民幣二萬五千元代價，於民國九十四年十一月二十九日
    晚間八時許，經不詳姓名之人安排，由大陸地區福建省三沙
    鎮（起訴書誤載為三沙縣）某不詳漁港處，搭乘不詳名稱之
    漁船，於同年十一月三十一日凌晨四時許，在臺灣地區桃園
    縣大溪鎮某處海岸偷渡入境，再由一名真實年籍不詳之成年
    男子接應，將乙○○帶往臺北縣三峽地區躲藏，伺機尋找打
    工機會。
二、乙○○於九十五年一月間，藉由真實年籍不詳綽號「阿強」
    之成年男子介紹，向甲○○尋求打工機會，甲○○明知乙○
    ○係大陸地區人民，如未經許可，不得任意僱用其工作，竟
    仍基於非法僱用乙○○工作之犯意，自九十五一月間某日起
    至同年五月十四日止，違反臺灣地區與大陸地區人民關係條
    例規定，以日薪新臺幣（下同）一千二百元至一千五百元之
    代價，並提供其位於臺北縣三峽鎮○○街五十一號四樓五０
    一室之住所作為乙○○之住處，而僱用乙○○在臺北縣一帶
    之多處不詳工地，從事貼磁磚之工作。嗣於九十五年五月十
    四日凌晨三時許，在桃園縣桃園市○○路六十號前，為警查
    獲乙○○、甲○○，而查獲上情。
三、案經桃園縣政府警察局桃園分局移送臺灣桃園地方法院檢察
    署檢察官偵查起訴。
    理  由
一、訊據被告乙○○坦承係大陸地區人民，而於九十四年十一月
    間，自大陸福建地區偷渡入境臺灣之犯行不諱，被告甲○○
    亦坦承自九十五年一月間起至同年五月四日止，非法僱用乙
    ○○工作之犯行不諱，彼此互核相符（被告二人在檢察官偵
    查中互為證人，其二人具結後之證詞，依刑事訴訟法第一百
    五十九條之一第二項規定，均得採為證據），此外，並有被
    告二人之住處照片六張附卷可稽，足徵其二人之自白均屬實
    在，可以採信。事證明確，被告二人之犯行均堪認定，應依
    法論科。
二、首按，未經許可出入國境者，國家安全法第六條第一項固有
    處罰規定，惟其後入出國及移民法亦於八十八年五月二十一
    日經總統公布，於同年五月二十一日施行，該法第五十四條
    規定：「未經許可入出國或受禁止出國處分而出國者，處三
    年以下有期徒刑、拘役或科或併科新臺幣九萬元以下罰金」
    ，此與上揭國家安全法規定，不僅實質內容相同，且二者法
    定刑亦無二致，為法規競合。斟酌入出國及移民法第一條立
    法意旨所示，該法係專就入出境管理事項所設之規範，優於
    其他法律適用，依特別法優於普通法原則，被告乙○○偷渡
    入境之行為，應適用入出國及移民法第五十四條論處，即不
    再論以國家安全法第六條第一項之罪。次按，「不得僱用或
    留用大陸地區人民在臺灣地區從事未經許可或與許可範圍不
    符之工作」，臺灣地區與大陸地區人民關係條例第十五條第
    四款亦有明文，故被告甲○○違反上揭規定，擅自僱用乙○
    ○工作，亦應依法處罰。
三、核被告乙○○所為，係犯入出國及移民法第五十四條之未經
    許可入國罪。核被告甲○○所為，則係違反前引臺灣地區與
    大陸地區人民關係條例第十五條第四款規定，而犯同條例第
    八十三條第一項之非法僱用大陸地區人民，在臺灣地區從事
    未經許可之工作罪。公訴人認被告乙○○所為，應成立國家
    安全法第六條第一項之罪，依上說明，尚難採取，起訴法條
    應予變更。爰審酌被告乙○○偷渡入臺，影響臺灣地區安全
    ，及人民出入境管理之正確性，原不宜輕縱，惟念其犯罪動
    機不過來臺打工，並非巨惡，且犯後坦承犯行，態度良好，
    又係及時發現，所生危害亦非重大，被告甲○○違反規定，
    擅自僱用大陸地區人民，從事未經許可之工作，影響臺灣地
    區就業勞工之權益，惟其僱用之人數僅一人，犯罪情節及所
    生危害均非嚴重，被告甲○○犯後亦坦承犯行，態度尚佳等
    一切情狀，分別量處如主文所示之刑，並各諭知有期徒刑易
    科罰金，罰金易服勞役之折算標準，以示懲儆。
據上論斷，應依刑事訴訟法第二百七十三條之一第一項、第三百
條，入出國及移民法第五十四條，臺灣地區與大陸地區人民關係
條例第八十三條第一項，刑法第十一條前段、第四十一條第一項
前段、第四十二條第二項，罰金罰鍰提高標準條例第二條，判決
如主文。
本案經檢察官楊挺宏到庭執行職務。
中    華    民    國    95    年    6     月    30    日
                  刑事第八庭  法  官  陳彥宏
以上正本證明與原本無異
如不服本判決書應於送達後10日內向本院提出上訴狀
                              書記官  翁其良
中    華    民    國    95    年    7     月    3     日
論罪法條：入出國及移民法第54條
          臺灣地區與大陸地區人民關係條例第83條第1項
臺灣地區與大陸地區人民關係條例第83條
違反第 15 條第 4 款或第 5 款規定者，處 2 年以下有期徒刑、
拘役或科或併科新臺幣 30 萬元以下罰金。
意圖營利而違反第 15 條第 5 款規定者，處 3 年以下有期徒刑
、拘役或科或併科新臺幣 60 萬元以下罰金。
法人之代表人、法人或自然人之代理人、受僱人或其他從業人員
，因執行業務犯前二項之罪者，除處罰行為人外，對該法人或自
然人並科以前二項所定之罰金。但法人之代表人或自然人對於違
反之發生，已盡力為防止行為者，不在此限。


司法院資訊處製作；財團法人民間司法改革基金會備份。
